臺灣彰化地方法院刑事判決　　　　　　　　　　　　　九十一年度易字第三九四號
　　公　訴　人　臺灣彰化地方法院檢察署檢察官
　　被　　　告　丁○○
　　　　　　　　原名詹淵智）.
　　被　　　告　丙○○
右列被告因竊盜等案件，經檢察官提起公訴（九十年度偵字第三四八四、第五一五○
號）本院判決如左：
    主      文
丁○○共同連續竊盜，累犯，處有期徒刑陸月，如易科罰金，以參佰元折算壹日；又
對於公務員依法執行職務時，施強暴，累犯，處有期徒刑肆月，如易科罰金，以參佰
元折算壹日。應執行有期徒刑捌月，如易科罰金，以參佰元折算壹日。
丙○○共同連續竊盜，處有期徒刑伍月，如易科罰金，以參佰元折算壹日。
    事實
一、丁○○前因竊盜、贓物等罪，經本院於民國八十八年四月八日以八十八年度易字
    第二一號刑事判決判處應執行有期徒刑一年二月確定，於八十九年六月三日執行
    完畢，猶不知悔改，與丙○○共同意圖為自己之不法所有，並基於概括犯意，先
    於九十年四月二十九日十七時許，共乘不詳車號之機車行經彰化縣溪湖鎮○○路
    西寮巷四十三號前，見林水文所有車號ＱＳ─３５６８號自用小客車之鑰匙插在
    電門、車門未鎖，由丙○○擔任把風，由丁○○開啟車門發動引擎竊取該車，得
    手後駛至田尾國小停放，丙○○再騎機車載丁○○返回住處。九十一年五月一日
    十九時許，丁○○駕駛上開竊得之車號ＱＳ─３５６８號自用小客車，，行經南
    投縣草屯鎮○○路八九四之二號前，見乙○○所有由廖孟珠所使用之Ｂ２─０６
    ８５號自用小客車一部未熄火，由丙○○擔任把風，由丁○○進入駕駛座駕駛竊
    取之，丙○○則駕駛車號ＱＳ─３５６８號自用小客車至在彰化縣芬園鄉地區，
    將該車棄於該處，渠二人再共乘竊得之車號Ｂ２─０６８５號自用小客車兜風。
二、甲○○認丁○○、丙○○經常駕駛來路不明之自用小客車，為提供彰化縣警察局
    鹿港分局查贓，遂於九十年五月三日七時許電請丁○○駕車至其彰化縣永靖鄉○○村○○路一六三號住處載其四處兜風，丁○○即駕駛前開車號Ｂ２─０６８５
    號贓車搭載丙○○至甲○○住處，搭載甲○○前往彰化縣永靖鄉兜風，甲○○記
    下車號以回家看妻子為由，電話告知彰化縣警察局鹿港分局巡佐張錫雄，張錫雄
    查明該車為贓車後，要求甲○○上車後誘使丁○○駕駛該部贓車至彰化縣永靖鄉
    ○○路省錢超市前，張錫雄率警員洪明德、葉佳興、楊順能駕駛車號Ｙ５─一○
    四七號偵防車前往該超市埋伏。同日十時十五分許，丁○○依甲○○指示駛至省
    錢超市前，甲○○佯稱下車購物。警員張雄等人駕駛偵防車停在該贓車之左前方
    ，渠等下車打開該贓車左前車門，出示服務證表明身分，欲攔截盤查時，丁○○
    明知張錫雄等人為正依法執行職務之員警，且為避免駕駛贓車為警查獲，另基於
    妨害公務之故意，竟加速倒車欲衝撞執勤警員楊順能逃逸，警員洪明德捉住該贓
    車之方向盤而遭丁○○駕車拖行，幸跳開而未受傷，警員張錫雄等即對空鳴二槍
    示警，丁○○未加理會，再度駕該贓車倒車欲衝撞警員，警員楊順能再朝空鳴一
    槍示警，丁○○則高速蛇行倒車意欲衝撞，張錫雄、楊順能分別朝該贓車輪胎射
    擊五、三槍試圖制止，但丁○○仍駕車載丙○○逃逸。嗣因丙○○腿部中彈，於
    九十一年五月三日二十二時許前往彰化縣警察局刑警隊投案而供出上情。
二、案經彰化縣警察局移送及鹿港分局報請臺灣彰化地方法院檢察署檢察官偵查起訴
    。
    理      由
一、右揭犯罪事實一之部分，業據被告丙○○於警、偵訊及本院審理時坦承不諱，核
    與被害人林水文、乙○○於警訊時及被害人廖孟珠於偵訊時所指述情節相符，此
    外，並有贓物認領保管單二紙、車輛竊盜車牌失竊資料個別查詢報表在卷可按，
    是被告丙○○此部分之自白核與事證相符，足堪採信。訊據被告丁○○則矢口否
    認有竊車之犯行，辯稱：伊未與丙○○一同偷車，不知丙○○為何要誣陷伊云云
    。然查，被告丁○○自承與被告丙○○為好朋友等語，衡情被告丙○○並無設詞
    誣陷之理。況警員張錫雄等人查贓時，該車係被告丁○○所駕駛，被告丙○○自
    可推說該車是被告丁○○竊取，何須自承係伊與被告丁○○共同竊取而甘負刑責
    。證人甲○○於偵訊時及本院審理時自承為鹿港分局之線民，有提供現報予巡佐
    張錫雄，此經張錫雄於偵訊時到庭證述屬實，本院訊問甲○○乘坐車號Ｂ２─０
    ６８５號自用小客車時，被告丁○○是否知悉該車為贓車，其答以：「我坐車約
    三十分鐘，我看丁○○的言談舉止及開車方式（不愛惜車子），我認為他應該知
    道該車為贓車」等語，足認被告丁○○所辯委無可採，其竊車犯行，洵堪認定。
二、前揭犯罪事實二之部分，訊據被告丁○○固坦承於前開時、地加見到警員張錫雄
    等人攔停其所駕駛之自用小客車，但未停車並加速倒車衝撞等情不諱，惟矢口否
    認有何妨害公務之犯行，辯稱︰伊當時以為是仇家找麻煩，所以駕車衝撞意欲逃
    逸云云。經查，右開事實業據證人張錫雄於偵訊時到庭證述甚詳，並有警員楊順
    能繪製之查贓現場圖一紙在卷可稽。被告丙○○於本院審理時供稱：「（警察當
    時有表明身分嗎？）有，當時我坐在右前座，我還有跟丁○○說警察來查車了。
    其中有一位警員抓住方向盤，表明警察身分。丁○○仍駕車衝撞要離開現場，警
    察有開槍」等語，參以被告丁○○始終無法供出與何人有仇，是被告丁○○前開
    所辯均係事後卸責之詞，不足採信，本件事證明確，被告丁○○妨害公務犯行堪
    以認定。
三、核被告丙○○所為，係犯刑法第三百二十條第一項之竊盜罪。被告丁○○所為係
    犯刑法第三百二十條第一項之竊盜罪及同法第一百三十五條第一項之妨害公務罪
    。被告二人先後二次竊盜犯行，時間密接，手法雷同，所犯構成要件相同，顯係
    基於概括犯意而反覆為之，均為連續犯，應論以一罪，並加重其刑。又被告二人
    就竊盜犯行有犯意聯絡，行為分擔，為共同正犯。被告丁○○所犯上開二罪，犯
    意各別，行為互殊，為數罪，應分論併罰之。查被告丁○○前因因竊盜、贓物等
    罪，經本院於八十八年四月八日以八十八年度易字第二一號刑事判決判處應執行
    有期徒刑一年二月確定，於八十九年六月三日執行完畢，有臺灣彰化地方法院檢
    察署刑案資料查註紀錄表附卷可佐，其於五年內再犯有期徒刑以上之本罪，為累
    犯，應遞加重其刑。爰審酌被告二人之素行、犯罪之動機、目的、手段及犯後之
    態度等一切情狀，分別量處如主文所示之刑，並定其應執行之刑，且諭知易科罰
    金之折算標準。
據上論斷，應依刑事訴訟法第二百九十九條第一項前段，刑法第二十八條、第五十六
條、第三百二十條第一項、第一百三十五條、第四十七條、第四十一條第一項、第五
十一條第五款，罰金罰鍰提高標準條例第一條前段、第二條，判決如主文。
本案經檢察官羅美秀到庭執行職務。
中      華      民  國    九十一    年      十      月    三十    日
                                  臺灣彰化地方法院刑事第一庭
                                      法      官  宋  恭  良
右正本證明與原本無異。
如不服本判決，應於判決送達後十日內，向本院提出上訴狀。
                                      法院書記官  劉  玫  金
中      華      民      國    九十一    年     十一     月     一     日
【附錄本案論罪科刑法條】
刑法第三百二十條第一項︰
意圖為自己或第三人不法之所有，而竊取他人之動產者，為竊盜罪，處五年以下有期
徒刑、拘役或五百元以下罰金。
意圖為自己或第三人不法之利益，而竊佔他人之不動產者，依前項之規定處斷。
前二項之未遂犯罰之。
刑法第一百三十五條第一項︰
對於公務員依法執行職務時，施強暴、脅迫者，處三年以下有期徒刑、拘役或三百元
以下罰金。
